【裁判字號】    97,財管,234
【裁判日期】    980119
【裁判案由】    指定失蹤人財產管理人
【裁判全文】
臺灣高雄地方法院民事裁定             97年度財管字第234號
聲  請  人  甲○○
失  蹤  人  乙○○
上聲請人聲請指定失蹤人財產管理人事件，本院裁定如下：
  主  文
指定丙○○（男，民國○○年○○月○○日生，身分證統一編號：Ｚ000
000000號）為失蹤人乙○○（女，民國○○年○ 月○○日生、身分證
統一編號：Ｚ000000000號）之財產管理人。
程序費用由失蹤人乙○○之財產負擔。
  理  由
一、按「失蹤人失蹤後，未受死亡宣告前，其財產之管理，依非
    訟事件法之規定。」；「失蹤人未置財產管理人者，其財產
    管理人依下列順序定之：一、配偶；二、父母；三、成年子
    女；四、與失蹤人同居之祖父母；五、家長。」民法第10條
    及非訟事件法第109 條第1 項分別定有明文。
二、本件聲請意旨略以：緣聲請人之妹乙○○（女，民國○○年 ○
    月○○日生、身分證統一編號：Ｚ000000000號，失蹤前最後住
    所為：高雄市苓雅區○○○路93巷12號）於民國72年12 月1
    日失蹤，不知去向，至今生死未卜，經聲請人於91年3 月 9
    日報案協尋迄今，杳無音訊，因而致乙○○之財產迄今仍無
    法處理，今為處理相關事宜，爰依非訟事件法第109 條第 1
    項之規定，請求鈞院指定失蹤人乙○○之財產管理人等語。
三、經查，本件聲請人主張其為失蹤人乙○○之姐、乙○○自72
    年間即失蹤迄今、目前去向不明等事實，業據聲請人提出戶
    籍謄本、高雄市政府警察局苓雅分局受（處）理失蹤人口案
    件登記表、高雄市苓雅區同慶里辦公處證明書等為證，並經
    本院依職權調（函）查在監在押記錄、中央健保局、勞保局
    、內政部警政署、內政部入出國及移民署查詢乙○○失蹤一
    事，有臺灣高等法院在監在押全國記錄表、內政部警政署函
    內政部入出國及移民署函、勞工保險局函及中央健康保險局
    高屏分局函在卷可稽，自堪信為真實。又失蹤人乙○○未婚
    、父沈明婿及母沈周秀琴均已死亡、祖父母均已死亡、其失
    蹤前最後之住所地係在高雄市苓雅區○○○路93巷12號等情
    ，亦據聲請人提出戶籍謄本核閱無訛。次查，本件失蹤人乙
    ○○之兄丙○○為地址「高雄市苓雅區○○○路93巷12號」
    、戶號E0000000之戶長，均與失蹤人乙○○之地址、戶號相
    同，有戶籍謄本附卷可佐，丙○○核屬非訟事件法第109 條
    第1 項第5 款之家長，是以本院指定由丙○○擔任失蹤人乙
    ○○之財產管理人並無不適，其聲請為有理由，應予准許，
    爰裁定如主文。
中    華    民    國    98    年    1     月    19    日
                  家事法庭  司法事務官   鍾虎君
正本係照原本作成
如不服本裁定，應於裁定送達後10日內，以書狀向本院司法事務
官提出異議。
中    華    民    國    98    年    1     月    19    日
                                書記官   王少玲


司法院資訊處製作；財團法人民間司法改革基金會備份。
